【裁判字號】    98,易,1889
【裁判日期】    980630
【裁判案由】    毀損等
【裁判全文】
臺灣臺中地方法院刑事判決              98年度易字第1889號
公  訴  人  臺灣臺中地方法院檢察署檢察官
被      告  甲○○
上列被告因毀損等案件，經檢察官提起公訴（九十八年度偵字第
一七五五、三○四一、一○三六七號），經被告於準備程序中就
被訴事實為有罪之陳述，本院於聽取當事人之意見後，裁定改以
簡式審判程序判決如下：
    主    文
甲○○損壞他人車輛之前擋風玻璃壹片，足以生損害於他人，處
有期徒刑伍月，如易科罰金，以新臺幣壹仟元折算壹日。扣案之
空氣手槍壹支（槍枝管制編號：0000000000號），沒
收。
    犯罪事實
一、甲○○於民國九十八年一月二日晚間十一時許，搭乘友人林
    彥良所駕駛之車牌號碼Ｚ六－五四二八號自用小客車在臺中
    市區閒逛。迨於翌日凌晨一時許（起訴書誤載為二時四十五
    分許），車行至臺中市○區○○路與大雅路口（起訴書誤載
    為大雅路與中清路口），與乙○○所駕駛之車牌號碼五七七
    七－ＳＭ號自用小客車發生行車糾紛，甲○○因而對乙○○
    心生不滿，竟基於恐嚇危害安全及毀損之犯意，持其所有不
    具殺傷力之空氣手槍一支（槍枝管制編號：0000000
    000號），朝乙○○所有之上開車輛前擋風玻璃接續射擊
    三、四次，所發射之ＢＢ彈擊中該車前擋風玻璃（未貫穿）
    ，造成該車前擋風玻璃有二處凹陷及裂痕而不堪使用，並以
    此加害乙○○生命、身體、財產之方式，恐嚇乙○○，使乙
    ○○心生畏懼，致生危害於乙○○之安全。嗣經警據報得知
    發生槍擊案件，始循線查獲甲○○；甲○○並於同年月三日
    下午四時許，帶同警方至停放在臺中市○區○○路二段二二
    八號前之車牌號碼Ｚ六－五四二八號自用小客車內，查扣前
    揭甲○○所有供恐嚇、毀損所用之上開空氣手槍一支。
二、案經乙○○訴由臺中市警察局第二分局報請臺灣臺中地方法
    院檢察署檢察官偵查起訴。
    理    由
一、程序方面：
  (一)本案被告甲○○所犯係死刑、無期徒刑、最輕本刑為三年以
    上有期徒刑以外之罪，被告於行準備程序中就被訴事實為有
    罪之陳述，經法官告知簡式審判程序之旨，並聽取公訴人、
    被告之意見後，認為適宜進行簡式審判程序，而依刑事訴訟
    法第二百七十三條之一第一項規定，裁定改用簡式審判程序
    ，是本案之證據調查，依刑事訴訟法第二百七十三條之二、
    同法第一百五十九條第二項之規定，不適用傳聞法則有關限
    制證據能力之相關規定。
  (二)本案被告所為不利於己之供述，並無出於強暴、脅迫、利誘
    、詐欺、疲勞訊問、違法羈押或其他不正之方法，亦非違反
    法定障礙事由經過期間不得訊問或告知義務之規定而為，依
    刑事訴訟法第一百五十六條第一項、第一百五十八條之二規
    定，應認其有證據能力。
  (三)本案認定犯罪事實所憑之非供述證據，均無違反法定程序而
    取得之情形，依刑事訴訟法第一百五十八條之四反面規定，
    自有證據能力。
二、上揭事實，業據被告於警詢、偵查及本院審理時均坦承不諱
    ，核與告訴人乙○○於警詢、偵查指述，及與被告同車之張
    鎮揚、林彥良、熊森賢於警詢中之陳述，與告訴人同車之林
    暘阡於警詢中之陳述情節相符，並有臺中市警察局第二分局
    搜索扣押筆錄二份、照片七十五張，及內政部警政署刑警察
    局九十八年二月三日刑鑑字第○九八○○○一○八三號鑑驗
    書一份在卷可憑，復有前揭空氣手槍一支（槍枝管制編號：
    0000000000號）扣案可資佐證，足見被告自白與
    事實相符，本案事證明確，其犯行洵堪認定，應依法論科。
三、核被告所為，係犯刑法第三百零五條恐嚇危害安全罪及同法
    第三百五十四條毀損罪。被告一行為而觸犯恐嚇危害安全罪
    及毀損罪，為想像競合犯，應從一重論以毀損罪處斷。爰審
    酌被告因行車糾紛，持不具殺傷力之空氣手槍朝告訴人車輛
    之前擋風玻璃射擊，造成該車前擋風玻璃有二處凹陷及裂痕
    而不堪使用，並危害告訴人安全，且迄今未能與告訴人達成
    和解，暨其智識、素行、犯罪之動機、目的、手段，及犯後
    坦承犯行，態度尚可等一切情狀，量處如主文所示之刑，並
    諭知易科罰金之折算標準，以示懲儆。扣案之空氣手槍一支
    （槍枝管制編號：0000000000號），經送內政部
    警政署刑事警察局以檢視法、性能檢驗法、動能測試法檢驗
    結果，認係氣體動力式槍枝，以小型高壓氣體鋼瓶內氣體為
    發射動力，以金屬彈丸測試三次，其中彈丸（直徑四‧五厘
    米，重量○‧三七公克）最大發射速度為每秒一百十二公尺
    ，計算其動能為二‧三焦耳，換算其單位面積動能為每平方
    公分十四焦耳；而依司法院八十一年六月十一日秘臺廳(二)字
    第○六九八五號函，殺傷力的標準為在最具威力之適當距離
    ，以彈丸可穿入人體皮肉層之動能為基準；又依日本科學警
    察研究所之研究結果，彈丸單位面積動能達二○焦耳／平方
    公分，足以穿入人體皮肉層；依內政部警政署刑事警察局對
    活豬作射擊測試結果，彈丸單位面積動能達二四焦耳／平方
    公分，足以穿入豬隻皮肉層；依美國軍醫總署定義，彈丸撞
    擊動能達五八呎磅（約為七八‧六焦耳），足以使人喪失戰
    鬥能力，此有內政部警政署刑警察局九十八年二月三日刑鑑
    字第○九八○○○一○八三號鑑驗書一份在卷可憑，則扣案
    之空氣手槍因未達前述具有殺傷力之動能數據，故不具殺傷
    力，並非槍砲彈藥刀械管制條例第四條第一項第一款規定之
    槍砲，非屬違禁物，然扣案之空氣手槍為被告所有供犯罪所
    用之物，業據被告供承在卷（參見本院卷第一二頁），爰依
    刑法第三十八條第一項第二款之規定，併予宣告沒收。又本
    案另扣得棒球棍二支、撞球棍一支，被告否認為其所有，且
    非供本案犯罪所用，亦非違禁物，依法不得宣告沒收，併予
    敘明。
據上論斷，應依刑事訴訟法第二百七十三條之一第一項、第二百
九十九條第一項前段，刑法第三百零五條、第三百五十四條、第
四十一條第一項前段、第五十五條，第三十八條第一項第二款，
刑法施行法第一條之一第一項、第二項前段，判決如主文。
中    華    民    國    98    年    6     月    30    日
                  刑事第十三庭  法  官  黃裕仁
以上正本證明與原本無異。
如不服本判決應於收受判決後十日內向本院提出上訴書狀，並應
敘述具體理由；其未敘述上訴理由者，應於上訴期間屆滿後二十
日內向本院補提理由書（均須按他造當事人之人數附繕本，切勿
逕送上級法院）。
                                書記官  何惠文
中    華    民    國    98    年    6     月    30    日
附錄論罪科刑法條
中國民國刑法第三百零五條
以加害生命、身體、自由、名譽、財產之事，恐嚇他人致生危害
於安全者，處二年以下有期徒刑、拘役或三百元以下罰金。


司法院資訊處製作；財團法人民間司法改革基金會備份。
